Inventaris van het archief van het Grootboek Wederopbouw en het Grootboek Rijn- en Binnenvloot van het Ministerie van Financiën, 1940-1960 (1983)
Nationaal Archief, Den Haag
- GROOTBOEK WEDEROPBOUW, 1
  - TAAK, 1.2
    - In-, over- en afschrijvingen, 1.2.2
      - Inschrijvingen A en B, 1.2.2.1
        - Dossiers inschrijvingen A en B., 1941-1983; 75-3450; 3374 pakken
          - D 2346 - D 2375, 702
          - D 2376 - D 2400, 703
          - D 2401 - D 2425, 704
          - D 2426 - D 2450, 705
          - D 2451 - D 2485, 706
          - D 2486 - D 2505, 707
          - D 2506 - D 2540, 708
          - D 2541 - D 2565, 709
          - D 2566 - D 2600, 710
          - D 2601 - D 2630, 711
          - D 2631 - D 2650, 712
          - D 2651 - D 2680, 713
          - D 2681 - D 2710, 714
          - D 2711 - D 2735, 715
          - D 2736 - D 2760, 716
          - D 2761 - D 2780, 717
          - D 2781 - D 2800, 718
          - D 2801 - D 2830, 719
          - D 2831 - D 2860, 720
          - D 2861 - D 2890, 721
          - D 2891 - D 2910, 722
          - D 2911 - D 2945, 723
          - D 2946 - D 2965, 724
          - D 2966 - D 2995, 725
          - D 2996 - D 3020, 726
          - D 3021 - D 3045, 727
          - D 3046 - D 3075, 728
          - D 3076 - D 3100, 729
          - D 3101 - D 3125, 730
          - D 3126 - D 3150, 731
          - D 3151 - D 3175, 732
          - D 3176 - D 3210, 733
          - D 3211 - D 3230, 734
          - D 3231 - D 3274, 735
          - D 3275 - D 3300, 736
          - D 3301 - D 3325, 737
          - D 3326 - D 3340, 738
          - D 3341 - D 3365, 739
          - D 3366 - D 3395, 740
          - D 3396 - D 3420, 741
          - D 3421 - D 3445, 742
          - D 3446 - D 3465, 743
          - D 3466 - D 3490, 744
          - D 3491 - D 3510, 745
          - D 3511 - D 3535, 746
          - D 3536 - D 3570, 747
          - D 3571 - D 3600, 748
          - D 3601 - D 3625, 749
          - D 3626 - D 3650, 750
          - D 3651 - D 3675, 751
          - D 3676 - D 3700, 752
          - D 3701 - D 3722, 753
          - D 3723 - D 3731, 754
          - E 0001 - E 0020, 755
          - E 0021 - E 0040, 756
          - E 0041 - E 0060, 757
          - E 0061 - E 0080, 758
          - E 0081 - E 0100, 759
          - E 0101 - E 0125, 760
          - E 0126 - E 0145, 761
          - E 0146 - E 0165, 762
          - E 0166 - E 0185, 763
          - E 0186 - E 0205, 764
          - E 0206 - E 0225, 765
          - E 0226 - E 0240, 766
          - E 0241 - E 0250, 767
          - E 0251 - E 0270, 768
          - E 0271 - E 0295, 769
          - E 0296 - E 0315, 770
          - E 0316 - E 0335, 771
          - E 0336 - E 0350, 772
          - E 0351 - E 0370, 773
          - E 0371 - E 0390, 774
          - E 0391 - E 0415, 775
          - E 0416 - E 0440, 776
          - E 0441 - E 0460, 777
          - E 0461 - E 0485, 778
          - E 0486 - E 0510, 779
          - E 0511 - E 0535, 780
          - E 0536 - E 0560, 781
          - E 0561 - E 0585, 782
          - E 0586 - E 0615, 783
          - E 0616 - E 0640, 784
          - E 0641 - E 0665, 785
          - E 0666 - E 0690, 786
          - E 0691 - E 0720, 787
          - E 0721 - E 0745, 788
          - E 0746 - E 0765, 789
          - E 0766 - E 0790, 790
          - E 0791 - E 0815, 791
          - E 0816 - E 0840, 792
          - E 0841 - E 0865, 793
          - E 0866 - E 0885, 794
          - E 0886 - E 0905, 795
          - E 0906 - E 0930, 796
          - E 0931 - E 0955, 797
          - E 0956 - E 0970, 798
          - E 0971 - E 0990, 799
          - E 0991 - E 1010, 800
          - E 1011 - E 1025, 801
          - E 1026 - E 1045, 802
          - E 1046 - E 1065, 803
          - E 1066 - E 1085, 804
          - E 1086 - E 1105, 805
          - E 1106 - E 1130, 806
          - E 1131 - E 1155, 807
          - E 1156 - E 1180, 808
          - E 1181 - E 1220, 809
          - E 1221 - E 1235, 810
          - E 1236 - E 1260, 811
          - E 1261 - E 1285, 812
          - E 1286 - E 1305, 813
          - E 1306 - E 1335, 814
          - E 1336 - E 1355, 815
          - E 1356 - E 1375, 816
          - E 1376 - E 1399, 817
          - E 1400 - E 1425, 818
          - E 1426 - E 1455, 819
          - E 1456 - E 1480, 820
          - E 1481 - E 1515, 821
          - E 1516 - E 1535, 822
          - E 1536 - E 1560, 823
          - E 1561 - E 1590, 824
          - E 1591 - E 1610, 825
          - E 1611 - E 1635, 826
          - E 1636 - E 1660, 827
          - E 1661 - E 1680, 828
          - E 1681 - E 1700, 829
          - E 1701 - E 1720, 830
          - E 1721 - E 1745, 831
          - E 1746 - E 1760, 832
          - E 1761 - E 1785, 833
          - E 1786 - E 1810, 834
          - E 1811 - E 1835, 835
          - E 1836 - E 1864, 836
          - F 0001 - F 0020, 837
          - F 0021 - F 0040, 838
          - F 0041 - F 0060, 839
          - F 0061 - F 0075, 840
          - F 0076 - F 0095, 841
          - F 0096 - F 0110, 842
          - F 0111 - F 0130, 843
          - F 0131 - F 0145, 844
          - F 0146 - F 0165, 845
          - F 0166 - F 0180, 846
          - F 0181 - F 0205, 847
          - F 0206 - F 0225, 848
          - F 0226 - F 0250, 849
          - F 0251 - F 0275, 850
          - F 0276 - F 0305, 851
          - F 0306 - F 0325, 852
          - F 0326 - F 0350, 853
          - F 0351 - F 0375, 854
          - F 0376 - F 0400, 855
          - F 0401 - F 0425, 856
          - F 0426 - F 0450, 857
          - F 0451 - F 0475, 858
          - F 0476 - F 0500, 859
          - F 0501 - F 0525, 860
          - F 0526 - F 0550, 861
          - F 0551 - F 0575, 862
          - F 0576 - F 0600, 863
          - F 0601 - F 0625, 864
          - F 0626 - F 0650, 865
          - F 0651 - F 0670, 866
          - F 0671 - F 0695, 867
          - F 0696 - F 0720, 868
          - F 0721 - F 0745, 869
          - F 0746 - F 0775, 870
          - F 0776 - F 0800, 871
          - F 0801 - F 0825, 872
          - F 0826 - F 0850, 873
          - F 0851 - F 0875, 874
          - F 0876 - F 0900, 875
          - F 0901 - F 0925, 876
          - F 0926 - F 0950, 877
          - F 0951 - F 0975, 878
          - F 0976 - F 0995, 879
          - F 0996 - F 1020, 880
          - F 1021 - F 1045, 881
          - F 1046 - F 1081, 882
          - G 0001 - G 0020, 883
          - G 0021 - G 0040, 884
          - G 0041 - G 0060, 885
          - G 0061 - G 0075, 886
          - G 0076 - G 0085, 887
          - G 0086 - G 0095, 888
          - G 0096 - G 0115, 889
          - G 0116 - G 0135, 890
          - G 0136 - G 0150, 891
          - G 0151 - G 0180, 892
          - G 0181 - G 0205, 893
          - G 0206 - G 0230, 894
          - G 0231 - G 0250, 895
          - G 0251 - G 0275, 896
          - G 0276 - G 0300, 897
          - G 0301 - G 0320, 898
          - G 0321 - G 0335, 899
          - G 0336 - G 0355, 900
          - G 0356 - G 0375, 901
          - G 0376 - G 0395, 902
          - G 0396 - G 0420, 903
          - G 0421 - G 0440, 904
          - G 0441 - G 0460, 905
          - G 0461 - G 0475, 906
          - G 0476 - G 0490, 907
          - G 0491 - G 0505, 908
          - G 0506 - G 0530, 909
          - G 0531 - G 0550, 910
          - G 0551 - G 0575, 911
          - G 0576 - G 0600, 912
          - G 0601 - G 0620, 913
          - G 0621 - G 0645, 914
          - G 0646 - G 0670, 915
          - G 0671 - G 0690, 916
          - G 0691 - G 0715, 917
          - G 0716 - G 0740, 918
          - G 0741 - G 0765, 919
          - G 0766 - G 0790, 920
          - G 0791 - G 0810, 921
          - G 0811 - G 0835, 922
          - G 0836 - G 0855, 923
          - G 0856 - G 0880, 924
          - G 0881 - G 0905, 925
          - G 0906 - G 0925, 926
          - G 0926 - G 0945, 927
          - G 0946 - G 0970, 928
          - G 0971 - G 0995, 929
          - G 0996 - G 1015, 930
          - G 1016 - G 1040, 931
          - G 1041 - G 1065, 932
          - G 1066 - G 1090, 933
          - G 1091 - G 1110, 934
          - G 1111 - G 1130, 935
          - G 1131 - G 1150, 936
          - G 1151 - G 1175, 937
          - G 1176 - G 1195, 938
          - G 1196 - G 1220, 939
          - G 1221 - G 1250, 940
          - G 1251 - G 1275, 941
          - G 1276 - G 1300, 942
          - G 1301 - G 1320, 943
          - G 1321 - G 1340, 944
          - G 1341 - G 1350, 945
          - G 1351 - G 1375, 946
          - G 1376 - G 1400, 947
          - G 1401 - G 1425, 948
          - G 1426 - G 1450, 949
          - G 1451 - G 1475, 950
          - G 1476 - G 1500, 951
          - G 1501 - G 1525, 952
          - G 1526 - G 1555, 953
          - G 1556 - G 1585, 954
          - G 1586 - G 1615, 955
          - G 1616 - G 1650, 956
          - G 1651 - G 1675, 957
          - G 1676 - G 1710, 958
          - G 1711 - G 1735, 959
          - G 1736 - G 1765, 960
          - G 1766 - G 1795, 961
          - G 1796 - G 1820, 962
          - G 1821 - G 1860, 963
          - G 1861 - G 1890, 964
          - G 1891 - G 1920, 965
          - G 1921 - G 1950, 966
          - G 1951 - G 1975, 967
          - G 1976 - G 2000, 968
          - G 2001 - G 2025, 969
          - G 2026 - G 2050, 970
          - G 2051 - G 2075, 971
          - G 2076 - G 2100, 972
          - G 2101 - G 2125, 973
          - G 2126 - G 2150, 974
          - G 2151 - G 2175, 975
          - G 2176 - G 2200, 976
          - G 2201 - G 2225, 977
          - G 2226 - G 2250, 978
          - G 2251 - G 2275, 979
          - G 2276 - G 2300, 980
          - G 2301 - G 2325, 981
          - G 2326 - G 2350, 982
          - G 2351 - G 2375, 983
          - G 2376 - G 2400, 984
          - G 2401 - G 2425, 985
          - G 2426 - G 2450, 986
          - G 2451 - G 2475, 987
          - G 2476 - G 2500, 988
          - G 2501 - G 2525, 989
          - G 2526 - G 2550, 990
          - G 2551 - G 2575, 991
          - G 2576 - G 2600, 992
          - G 2601 - G 2625, 993
          - G 2626 - G 2650, 994
          - G 2651 - G 2675, 995
          - G 2676 - G 2700, 996
          - G 2701 - G 2725, 997
          - G 2726 - G 2750, 998
          - G 2751 - G 2780, 999
          - G 2781 - G 2805, 1000
          - G 2806 - G 2825, 1001
          - G 2826 - G 2855, 1002
          - G 2856 - G 2875, 1003
          - G 2876 - G 2905, 1004
          - G 2906 - G 2945, 1005
          - G 2946 - G 2975, 1006
          - G 2976 - G 3000, 1007
          - G 3001 - G 3030, 1008
          - G 3031 - G 3060, 1009
          - G 3061 - G 3090, 1010
          - G 3091 - G 3120, 1011
          - G 3121 - G 3140, 1012
          - G 3141 - G 3160, 1013
          - G 3161 - G 3185, 1014
          - G 3186 - G 3210, 1015
          - G 3211 - G 3235, 1016
          - G 3236 - G 3265, 1017
          - G 3266 - G 3295, 1018
          - G 3296 - G 3320, 1019
          - G 3321 - G 3345, 1020
          - G 3346 - G 3370, 1021
          - G 3371 - G 3395, 1022
          - G 3396 - G 3420, 1023
          - G 3421 - G 3445, 1024
          - G 3446 - G 3466, 1025
          - G 6001 - G 6015, 1026
          - G 6016 - G 6030, 1027
          - G 6031 - G 6045, 1028
          - G 6046 - G 6060, 1029
          - G 6061 - G 6075, 1030
          - G 6076 - G 6090, 1031
          - G 6091 - G 6105, 1032
          - G 6106 - G 6120, 1033
          - G 6121 - G 6135, 1034
          - G 6136 - G 6150, 1035
          - G 6151 - G 6160, 1036
          - G 6161 - G 6175, 1037
          - G 6176 - G 6190, 1038
          - G 6191 - G 6205, 1039
          - G 6206 - G 6220, 1040
          - G 6221 - G 6240, 1041
          - G 6241 - G 6255, 1042
          - G 6256 - G 6270, 1043
          - G 6271 - G 6285, 1044
          - G 6286 - G 6300, 1045
          - G 6301 - G 6315, 1046
          - G 6316 - G 6325, 1047
          - G 6326 - G 6345, 1048
          - G 6346 - G 6360, 1049
          - G 6361 - G 6375, 1050
          - G 6376 - G 6395, 1051
          - G 6396 - G 6405, 1052
          - G 6406 - G 6420, 1053
          - G 6421 - G 6435, 1054
          - G 6436 - G 6450, 1055
          - G 6451 - G 6460, 1056
          - G 6461 - G 6475, 1057
          - G 6476 - G 6490, 1058
          - G 6491 - G 6505, 1059
          - G 6506 - G 6520, 1060
          - G 6521 - G 6535, 1061
          - G 6536 - G 6550, 1062
          - G 6551 - G 6570, 1063
          - G 6571 - G 6585, 1064
          - G 6586 - G 6595, 1065
          - G 6596 - G 6610, 1066
          - G 6611 - G 6625, 1067
          - G 6626 - G 6650, 1068
          - G 6651 - G 6675, 1069
          - G 6676 - G 6700, 1070
          - G 6701 - G 6725, 1071
          - G 6726 - G 6740, 1072
          - G 6741 - G 6765, 1073
          - G 6766 - G 6785, 1074
          - G 6786 - G 6810, 1075
          - G 6811 - G 6840, 1076
          - G 6841 - G 6865, 1077
          - G 6866 - G 6885, 1078
          - G 6886 - G 6915, 1079
          - G 6916 - G 6942, 1080
          - H 0001 - H 0020, 1081
          - H 0021 - H 0040, 1082
          - H 0041 - H 0060, 1083
          - H 0061 - H 0080, 1084
          - H 0081 - H 0095, 1085
          - H 0096 - H 0110, 1086
          - H 0111 - H 0125, 1087
          - H 0126 - H 0140, 1088
          - H 0141 - H 0155, 1089
          - H 0156 - H 0170, 1090
          - H 0171 - H 0185, 1091
          - H 0186 - H 0205, 1092
          - H 0206 - H 0225, 1093
          - H 0226 - H 0245, 1094
          - H 0246 - H 0265, 1095
          - H 0266 - H 0285, 1096
          - H 0286 - H 0310, 1097
          - H 0311 - H 0330, 1098
          - H 0331 - H 0350, 1099
          - H 0351 - H 0370, 1100
          - H 0371 - H 0390, 1101
          - H 0391 - H 0410, 1102
          - H 0411 - H 0425, 1103
          - H 0426 - H 0440, 1104
          - H 0441 - H 0455, 1105
          - H 0456 - H 0470, 1106
          - H 0471 - H 0480, 1107
          - H 0481 - H 0495, 1108
          - H 0496 - H 0510, 1109
          - H 0511 - H 0528, 1110
          - H 0529 - H 0545, 1111
          - H 0546 - H 0560, 1112
          - H 0561 - H 0580, 1113
          - H 0581 - H 0595, 1114
          - H 0596 - H 0610, 1115
          - H 0611 - H 0630, 1116
          - H 0631 - H 0645, 1117
          - H 0646 - H 0660, 1118
          - H 0661 - H 0680, 1119
          - H 0681 - H 0695, 1120
          - H 0696 - H 0715, 1121
          - H 0716 - H 0735, 1122
          - H 0736 - H 0750, 1123
          - H 0751 - H 0770, 1124
          - H 0771 - H 0790, 1125
          - H 0791 - H 0810, 1126
          - H 0811 - H 0830, 1127
          - H 0831 - H 0850, 1128
          - H 0851 - H 0870, 1129
          - H 0871 - H 0890, 1130
          - H 0891 - H 0910, 1131
          - H 0911 - H 0930, 1132
          - H 0931 - H 0945, 1133
          - H 0946 - H 0960, 1134
          - H 0961 - H 0975, 1135
          - H 0976 - H 0990, 1136
          - H 0991 - H 1010, 1137
          - H 1011 - H 1025, 1138
          - H 1026 - H 1040, 1139
          - H 1041 - H 1060, 1140
          - H 1061 - H 1080, 1141
          - H 1081 - H 1100, 1142
          - H 1101 - H 1115, 1143
          - H 1116 - H 1135, 1144
          - H 1136 - H 1150, 1145
          - H 1151 - H 1170, 1146
          - H 1171 - H 1185, 1147
          - H 1186 - H 1200, 1148
          - H 1201 - H 1220, 1149
          - H 1221 - H 1245, 1150
          - H 1246 - H 1275, 1151
          - H 1276 - H 1290, 1152
          - H 1291 - H 1310, 1153
          - H 1311 - H 1330, 1154
          - H 1331 - H 1355, 1155
          - H 1356 - H 1380, 1156
          - H 1381 - H 1405, 1157
          - H 1406 - H 1425, 1158
          - H 1426 - H 1455, 1159
          - H 1456 - H 1480, 1160
          - H 1481 - H 1505, 1161
          - H 1506 - H 1530, 1162
          - H 1531 - H 1560, 1163
          - H 1561 - H 1575, 1164
          - H 1576 - H 1595, 1165
          - H 1596 - H 1620, 1166
          - H 1621 - H 1650, 1167
          - H 1651 - H 1670, 1168
          - H 1671 - H 1690, 1169
          - H 1691 - H 1705, 1170
          - H 1706 - H 1735, 1171
          - H 1736 - H 1755, 1172
          - H 1756 - H 1785, 1173
          - H 1786 - H 1805, 1174
          - H 1806 - H 1835, 1175
          - H 1836 - H 1860, 1176
          - H 1861 - H 1880, 1177
          - H 1881 - H 1905, 1178
          - H 1906 - H 1930, 1179
          - H 1931 - H 1955, 1180
          - H 1956 - H 1985, 1181
          - H 1986 - H 2010, 1182
          - H 2011 - H 2030, 1183
          - H 2031 - H 2050, 1184
          - H 2051 - H 2075, 1185
          - H 2076 - H 2095, 1186
          - H 2096 - H 2115, 1187
          - H 2116 - H 2135, 1188
          - H 2136 - H 2155, 1189
          - H 2156 - H 2175, 1190
          - H 2176 - H 2195, 1191
          - H 2196 - H 2215, 1192
          - H 2216 - H 2235, 1193
          - H 2236 - H 2255, 1194
          - H 2256 - H 2270, 1195
          - H 2271 - H 2290, 1196
          - H 2291 - H 2295, 1197
          - H 2296 - H 2320, 1198
          - H 2321 - H 2340, 1199
          - H 2341 - H 2365, 1200
          - H 2366 - H 2385, 1201
          - H 2386 - H 2400, 1202
          - H 2401 - H 2425, 1203
          - H 2426 - H 2450, 1204
          - H 2451 - H 2480, 1205
          - H 2481 - H 2500, 1206
          - H 2501 - H 2525, 1207
          - H 2526 - H 2550, 1208
          - H 2551 - H 2575, 1209
          - H 2576 - H 2600, 1210
          - H 2601 - H 2625, 1211
          - H 2626 - H 2645, 1212
          - H 2646 - H 2675, 1213
          - H 2676 - H 2700, 1214
          - H 2701 - H 2730, 1215
          - H 2731 - H 2750, 1216
          - H 2751 - H 2775, 1217
          - H 2776 - H 2800, 1218
          - H 2801 - H 2830, 1219
          - H 2831 - H 2855, 1220
          - H 2856 - H 2880, 1221
          - H 2881 - H 2910, 1222
          - H 2911 - H 2935, 1223
          - H 2936 - H 2955, 1224
          - H 2956 - H 2975, 1225
          - H 2976 - H 3000, 1226
          - H 3001 - H 3025, 1227
          - H 3026 - H 3050, 1228
          - H 3051 - H 3075, 1229
          - H 3076 - H 3100, 1230
          - H 3101 - H 3125, 1231
          - H 3126 - H 3150, 1232
          - H 3151 - H 3175, 1233
          - H 3176 - H 3200, 1234
          - H 3201 - H 3225, 1235
          - H 3226 - H 3250, 1236
          - H 3251 - H 3275, 1237
          - H 3276 - H 3300, 1238
          - H 3301 - H 3325, 1239
          - H 3326 - H 3350, 1240
          - H 3351 - H 3375, 1241
          - H 3376 - H 3400, 1242
          - H 3401 - H 3425, 1243
          - H 3426 - H 3450, 1244
          - H 3451 - H 3475, 1245
          - H 3476 - H 3505, 1246
          - H 3506 - H 3535, 1247
          - H 3536 - H 3555, 1248
          - H 3556 - H 3585, 1249
          - H 3586 - H 3610, 1250
          - H 3611 - H 3655, 1251
          - H 3656 - H 3685, 1252
          - H 3686 - H 3715, 1253
          - H 3716 - H 3750, 1254
          - H 3751 - H 3775, 1255
          - H 3776 - H 3800, 1256
          - H 3801 - H 3825, 1257
          - H 3826 - H 3850, 1258
          - H 3851 - H 3875, 1259
          - H 3876 - H 3900, 1260
          - H 3901 - H 3925, 1261
          - H 3926 - H 3950, 1262
          - H 3951 - H 3975, 1263
          - H 3976 - H 4000, 1264
          - H 4001 - H 4025, 1265
          - H 4026 - H 4045, 1266
          - H 4046 - H 4065, 1267
          - H 4066 - H 4090, 1268
          - H 4091 - H 4115, 1269
          - H 4116 - H 4135, 1270
          - H 4136 - H 4160, 1271
          - H 4161 - H 4185, 1272
          - H 4186 - H 4210, 1273
          - H 4211 - H 4235, 1274
          - H 4236 - H 4260, 1275
          - H 4261 - H 4275, 1276
          - H 4276 - H 4295, 1277
          - H 4296 - H 4320, 1278
          - H 4321 - H 4345, 1279
          - H 4346 - H 4370, 1280
          - H 4371 - H 4390, 1281
          - H 4391 - H 4415, 1282
          - H 4416 - H 4440, 1283
          - H 4441 - H 4465, 1284
          - H 4466 - H 4495, 1285
          - H 4496 - H 4525, 1286
          - H 4526 - H 4560, 1287
          - H 4561 - H 4590, 1288
          - H 4591 - H 4625, 1289
          - H 4626 - H 4650, 1290
          - H 4651 - H 4675, 1291
          - H 4676 - H 4705, 1292
          - H 4706 - H 4730, 1293
          - H 4731 - H 4750, 1294
          - H 4751 - H 4770, 1295
          - H 4771 - H 4800, 1296
          - H 6000 - H 6025, 1297
          - H 6026 - H 6050, 1298
          - H 6051 - H 6075, 1299
          - H 6076 - H 6100, 1300
          - H 6101 - H 6125, 1301
          - H 6126 - H 6145, 1302
          - H 6146 - H 6165, 1303
          - H 6166 - H 6180, 1304
          - H 6181 - H 6195, 1305
          - H 6196 - H 6215, 1306
          - H 6216 - H 6245, 1307
          - H 6246 - H 6270, 1308
          - H 6271 - H 6295, 1309
          - H 6296 - H 6325, 1310
          - H 6326 - H 6350, 1311
          - H 6351 - H 6375, 1312
          - H 6376 - H 6400, 1313
          - H 6401 - H 6425, 1314
          - H 6426 - H 6450, 1315
          - H 6451 - H 6475, 1316
          - H 6476 - H 6505, 1317
          - H 6506 - H 6525, 1318
          - H 6526 - H 6555, 1319
          - H 6556 - H 6585, 1320
          - H 6586 - H 6615, 1321
          - H 6616 - H 6635, 1322
          - H 6636 - H 6660, 1323
          - H 6661 - H 6690, 1324
          - H 6691 - H 6715, 1325
          - H 6716 - H 6740, 1326
          - H 6741 - H 6760, 1327
          - H 6761 - H 6800, 1328
          - H 6801 - H 6840, 1329
          - H 6841 - H 6875, 1330
          - H 6876 - H 6915, 1331
          - H 6916 - H 6955, 1332
          - H 6956 - H 6970, 1333
          - H 6971 - H 7000, 1334
          - H 7001 - H 7025, 1335
          - H 7026 - H 7045, 1336
          - H 7046 - H 7070, 1337
          - H 7071 - H 7095, 1338
          - H 7096 - H 7125, 1339
          - H 7126 - H 7150, 1340
          - H 7151 - H 7175, 1341
          - H 7176 - H 7200, 1342
          - H 7201 - H 7225, 1343
          - H 7226 - H 7250, 1344
          - H 7251 - H 7275, 1345
          - H 7276 - H 7295, 1346
          - H 7296 - H 7315, 1347
          - H 7316 - H 7340, 1348
          - H 7341 - H 7370, 1349
          - H 7371 - H 7400, 1350
          - H 7401 - H 7425, 1351
          - H 7426 - H 7455, 1352
          - H 7456 - H 7480, 1353
          - H 7481 - H 7500, 1354
          - H 7501 - H 7525, 1355
          - H 7526 - H 7550, 1356
          - H 7551 - H 7580, 1357
          - H 7581 - H 7605, 1358
          - H 7606 - H 7635, 1359
          - H 7636 - H 7662, 1360
          - J 0001 - J 0020, 1361
          - J 0021 - J 0040, 1362
          - J 0041 - J 0054, 1363
          - J 0055 - J 0080, 1364
          - J 0081 - J 0105, 1365
          - J 0106 - J 0130, 1366
          - J 0131 - J 0150, 1367
          - J 0151 - J 0175, 1368
          - J 0176 - J 0195, 1369
          - J 0196 - J 0220, 1370
          - J 0221 - J 0240, 1371
          - J 0241 - J 0260, 1372
          - J 0261 - J 0285, 1373
          - J 0286 - J 0305, 1374
          - J 0306 - J 0325, 1375
          - J 0326 - J 0345, 1376
          - J 0346 - J 0370, 1377
          - J 0371 - J 0390, 1378
          - J 0391 - J 0415, 1379
          - J 0416 - J 0435, 1380
          - J 0436 - J 0455, 1381
          - J 0456 - J 0480, 1382
          - J 0481 - J 0500, 1383
          - J 0501 - J 0520, 1384
          - J 0521 - J 0545, 1385
          - J 0546 - J 0560, 1386
          - J 0561 - J 0575, 1387
          - J 0576 - J 0600, 1388
          - J 0601 - J 0620, 1389
          - J 0621 - J 0645, 1390
          - J 0646 - J 0665, 1391
          - J 0666 - J 0685, 1392
          - J 0686 - J 0705, 1393
          - J 0706 - J 0725, 1394
          - J 0726 - J 0745, 1395
          - J 0746 - J 0765, 1396
          - J 0766 - J 0785, 1397
          - J 0786 - J 0800, 1398
          - J 0801 - J 0825, 1399
          - J 0826 - J 0850, 1400
          - J 0851 - J 0875, 1401
          - J 0876 - J 0895, 1402
          - J 0896 - J 0920, 1403
          - J 0921 - J 0945, 1404